【裁判字號】    89,易,693
【裁判日期】    900628
【裁判案由】    竊盜
【裁判全文】
臺灣基隆地方法院刑事判決                          八十九年度易字第六九三號
    公  訴  人  臺灣基隆地方法院檢察署檢察官
    被      告  戊○○
右列被告因竊盜案件，經檢察官提起公訴（八十九年度偵字第三九五四號）及移送併
辦（九十年度偵字第二○九號、第一三七○號），本院判決如左：
    主  文
戊○○連續竊盜，累犯，處有期徒刑陸月，如易科罰金，以參佰元折算壹日。
扣案之機車鑰匙壹把沒收。
    事  實
一、戊○○曾因違反麻醉藥品管理條例案件，經本院於民國（下同）八十五年二月十
    三日判處有期徒刑五月確定，於八十五年三月二十日易科罰金執行完畢，猶不思
    悔改，竟基於意圖為自己不法所有之概括犯意：(一)於八十九年九月七日上午六時
    許，在台北縣瑞芳鎮○○○路一○○之十號前，竊取王明賢所有車牌號碼ＧＨＧ
    ─一四八號機車一部，得手後供己使用，嗣於八十九年九月二十三日上午十時二
    十分許，在基隆市○○路、仁三路口前，為警查獲。(二)於九十年一月五日上午九
    時許，在基隆市○○街某一電動玩具店前，竊取丙○○於九十年一月三日上午九
    時許在基隆市○○○路一一三巷三十九號前遭不詳人士竊走之ＧＨＣ─○七七號
    機車一部，得手後供己使用，嗣於九十年一月五日上午十一時許，在基隆市○○
    街三七九巷五十二號前，為人發覺行跡可疑而報警查獲。(三)於九十年三月十七日
    上午十時許，在基隆市○○○路光華國宅地下室，以自備之機車鑰匙一把，竊取
    丁○○所有車牌號碼ＧＲＢ─八二七號機車一部，得手後供己使用，嗣於九十年
    三月二十二日十一時五十分許，在基隆市○○路、南新街口處，為警查獲，並扣
    得其所有供行竊所用之機車鑰匙一把。
二、案經基隆市警察局報請臺灣基隆地方法院檢察署檢察官偵查起訴及移送併辦。
    理  由
一、右揭事實欄一、(二)(三)所載犯行，業據被告戊○○坦承不諱，並經被害人丙○○、
    丁○○之妻王秋菊於警訊時指述明確，復有贓物認領保管單暨車輛竊盜、車牌失
    竊資料個別查詢報表─查詢車輛認可資料各二件在卷可稽，且扣得機車鑰匙一把
    在案可資佐證，被告此部分竊盜犯行，應堪認定；雖被告矢口否認有何事實欄一
    、(一)所載竊盜犯行，辯稱：車牌號碼ＧＨＧ─一四八號機車係向綽號「阿斌」之
    乙○○所借，非其竊取得來云云，然查，被告為警查獲時所騎乘之ＧＨＧ─一四
    八號機車確係他人失竊贓車乙情，已據被害人王明賢之子甲○○於警訊時陳述甚
    詳，並有贓物認領保管單暨車輛竊盜、車牌失竊資料個別查詢報表─查詢車輛認
    可資料各一件在卷可稽，而經提訊被告所稱出借機車之人乙○○到庭訊問，亦表
    示並未出借機車給不認識之被告，且其綽號為「蒜頭」非「阿彬」（均台語發音
    ）等語，以通常綽號均取自姓名諧音來看，證人乙○○所言，較堪採信，參之被
    告於騎乘上開ＧＨＧ─一四八號機車時，除未向所稱「阿斌」之人取得行車執照
    確認機車來源外，復未約定還車時間暨如何歸還等情，均與常情有違，顯見上開
    機車並非被告向他人借得使用，而係被告竊取得來無訛，是其事後所辯，純屬飾
    卸諉過之詞，要無可採。綜上所述，事證明確，被告竊盜犯行均堪認定。
二、核被告戊○○所為，係犯刑法第三百二十條第一項竊盜罪。被告先後三次竊取機
    車犯行，時間緊接，所犯構成要件相同，顯係基於概括犯意為之，為連續犯，依
    刑法第五十六條規定以一罪論，並加重其刑。又公訴人起訴事實雖未敘及被告事
    實欄一、(二)(三)等竊盜犯行，然該部分事實與公訴人起訴之犯罪事實且經本院認定
    有罪部分，既具有裁判上一罪之連續犯關係，應為起訴效力所及，本院自得併予
    審究，附此敘明。查被告前因違反麻醉藥品管理條例案件，經本院於八十五年二
    月十三日判處有期徒刑五月確定，於八十五年三月二十日易科罰金執行完畢，此
    有台灣基隆地方法院檢察署刑案資料查註紀錄表及本院被告全國前案紀錄表在卷
    可參，其受有期徒刑之執行完畢，五年以內再犯本件有期徒刑以上之罪，為累犯
    ，應依法遞加重其刑。爰審酌被告之犯罪動機、方法、次數、所生危害及犯後部
    分坦承犯行，態度尚稱良好等一切情狀，量處如主文所示之刑，並諭知易科罰金
    之折算標準。事實欄一、(三)扣案之機車鑰匙一把，為被告所有供竊車所用之物，
    業據被告供明在卷，依法宣告沒收；至事實欄一、(一)扣得之機車鑰匙一把，除被
    告否認為其所有，復無法證明確屬被告所有之物，爰不宣告沒收，併予敘明。
據上論斷，應依刑事訴訟法第二百九十九條第一項前段，刑法第五十六條、第三百二
十條第一項、第四十七條、第四十一條第一項、第三十八條第一項第二款，罰金罰鍰
提高標準條例第一條前段、第二條，判決如主文。
本案經檢察官周啟勇到庭執行職務
中      華      民      國      九十      年      六    月    二十八    日
                                臺灣基隆地方法院刑事第三庭
                                      法  官    林  玉  珮
右正本證明與原本無異。
對於本件判決如有不服，應於收受送達後十日內，向本院提出上訴書狀，上訴於臺灣
高等法院，並按他造當事人之人數附具繕本。
                                      書記官    陳  俊  德
中      華      民      國      九十      年      七    月      二      日
附錄論罪法條
刑法第三百二十條第一項：
意圖為自己或第三人不法之所有，而竊取他人之動產者，為竊盜罪，處五年以下有期
徒刑、拘役或五百元以下罰金。


司法院資訊處製作；財團法人民間司法改革基金會備份。
